最高法院民事裁定　　　　　　　九十六年度台抗字第五四一號
再 抗告 人　台灣花旗資產管理股份有限公司
法定代理人　乙○○
代　理　人　張曼隆律師
上列再抗告人因與相對人甲○○間停止執行事件，對於中華民國
九十六年六月二十五日台灣高等法院裁定（九十六年度抗字第七
九六號），提起上訴，本院裁定如下：
    主  文
再抗告駁回。
再抗告程序費用由再抗告人負擔。
    理  由
本件再抗告人對於原法院所為抗告無理由之裁定再為抗告，係以
：債務人依強制執行法第十八條第二項聲請停止強制執行，法院
應斟酌回復原狀、再審或異議之訴等是否顯無理由及將來勝訴後
是否發生不能或難以回復之損害等情形。本件相對人以提起異議
之訴為由，聲請裁定免供擔保停止執行，並未表明願供擔保，台
灣士林地方法院（下稱士林地院）縱認有必要之情形，而得依職
權酌定相當確實擔保金裁定停止執行，亦應審酌相對人異議之訴
是否顯無理由及有無停止執行之必要以決定之。士林地院並未審
酌上開情形，遽裁定准相對人供擔保而停止強制執行，自有未合
。又士林地院裁定命相對人供擔保新台幣（下同）六百萬元，所
酌定擔保金額亦屬過低，原法院竟予維持，裁定駁回再抗告人之
抗告，適用法規顯有錯誤云云，為其論據。惟按有提起異議之訴
時，法院因必要情形，或依聲請定相當並確實之擔保，得為停止
強制執行之裁定，強制執行法第十八條第二項定有明文。依此規
定，只須當事人提起異議之訴，在該異議之訴確定前，法院如認
有必要，即得依職權為停止執行之裁定；其在當事人願供擔保，
聲請停止強制執行時，法院亦非不得依其聲請，定相當並確實之
擔保，為停止強制執行之裁定。本件相對人於提起異議之訴後，
聲請停止強制執行，士林地院裁定予以准許，並附以供擔保之停
止條件，此雖與相對人所為免供擔保之聲請意旨不符，然其對於
士林地院之裁定既未聲明不服，即與表明願供擔保而聲請停止執
行獲准之情形無殊；而士林地院既已酌定相當並確實之擔保，再
抗告人之權益已受相當之保護，不致遭受損害，因非依職權而為
停止執行之裁定，即毋庸就有無停止執行之必要情形加以斟酌並
說明，再抗告人執以指摘該裁定為不當，自無可採。再，法院以
裁定命債務人供擔保後停止強制執行，其擔保金額之多寡應如何
認為相當，屬於法院職權裁量之範圍，並非再抗告人所可任意指
摘。原法院維持士林地院所為准相對人供擔保金六百萬元後停止
強制執行之裁定，駁回再抗告人之抗告，理由雖有不同，結果尚
無二致，仍應予維持。再抗告意旨，聲明廢棄原裁定，非有理由
。
據上論結，本件再抗告為無理由。依強制執行法第三十條之一，
民事訴訟法第四百九十五條之一第二項、第四百八十一條、第四
百四十九條第二項、第九十五條、第七十八條，裁定如主文。
中　　華　　民　　國　九十六　年　　八　　月　 十六 　日
                      最高法院民事第二庭
                          審判長法官  蕭　亨　國
                                法官  陳　淑　敏
                                法官  葉　勝　利
                                法官  黃　義　豐
                                法官  簡　清　忠
      本件正本證明與原本無異
                                      書  記  官
中　　華　　民　　國　九十六　年　　八　　月　二十八　日
                                                      Ｅ
